臺灣雲林地方法院刑事判決
109年度易字第706號
公  訴  人  臺灣雲林地方檢察署檢察官
被      告  卓聖堯





                    （現於法務部○○○○○○○執行中，寄押於法務部○○○○○○○○）
上列被告因竊盜案件，經檢察官提起公訴（109年度偵字第7504
號），被告於準備程序就被訴事實為有罪之陳述，經告知簡式審
判程序意旨，並聽取公訴人及被告之意見後，本院裁定行簡式審
判程序，判決如下：
    主  文
卓聖堯共同犯踰越牆垣毀壞窗戶侵入住宅竊盜罪，累犯，處有期
徒刑柒月。
    事  實
一、卓聖堯與游子賢（另經判決）為朋友，卓聖堯於民國109年1
    0月26日晚間某時許，請不知情之友人張敬亭駕駛車牌號碼0
    000-00號自用小客車（下稱A車），搭載其與游子賢南下雲
    林縣○○鄉○○○○○○○○號「小雄」），卓聖堯、游子賢於同日晚
    間10時許抵達陳建志位於雲林縣○○鄉○○村○○000○0號租屋處
    後，並未找到陳建志，竟意圖為自己不法之所有，基於竊盜
    之犯意聯絡，從同日晚間10時23分許起，迄翌日（27日）4
    時14分許間，由游子賢自陳建志租屋處3樓，翻越圍牆進入
    隔壁（即黃一哲所有位於雲林縣○○鄉○○村○○000○0號住宅）3
    樓，徒手破壞3樓玻璃窗窗鎖(起訴書漏載窗鎖)後，侵入黃
    一哲上址屋內，期間游子賢有打開1樓大門，讓卓聖堯進入
    屋內，游子賢、卓聖堯即接續在屋內搜尋財物，竊得黃一哲
    所有之電腦主機1部、螢幕1部、吊飾11個、墜飾7個、項鍊3
    條、手環1條、水晶1個、戒指1個、鑰匙圈1個、銅製斧1個
    、銅像2個、金剛杵1片、骨製藝品2個及木製煙灰缸1個等物
    ，得手後，置於A車內，並搭乘張敬亭駕駛之A車離去。嗣黃
    一哲發現遭竊，乃報警處理，經警方調閱現場及附近相關監
    視器畫面，發現游子賢、卓聖堯曾經進入黃一哲屋內及其等
    所搭乘之A車，循線查獲游子賢、卓聖堯，並在游子賢位於
    基隆市○○區○○里○○○路0巷0弄00○0號4樓居處扣得前揭遭竊物
    品，而循線查悉上情。
二、案經黃一哲訴由雲林縣警察局西螺分局報告臺灣雲林地方檢
    察署（下稱雲林地檢署）檢察官偵查起訴。
    理  由
一、被告卓聖堯所犯係死刑、無期徒刑、最輕本刑為3年以上有
    期徒刑以外之罪，其於準備程序中，就上開犯罪事實為有罪
    之陳述，經告知簡式審判程序之旨，並聽取檢察官及被告之
    意見後，本院認無不得或不宜改依簡式審判程序進行之情形
    ，爰依刑事訴訟法第273條之1第1項規定，裁定獨任進行簡
    式審判程序，合先敘明。
二、上開犯罪事實，業據被告卓聖堯於警詢、偵查中供述曾於上
    開時間與共同被告游子賢前往陳建志前揭租屋處，並有進入
    隔壁之房屋（即黃一哲前揭住宅）等情歷歷，並於本院準備
    程序、審理時供述上情及坦承在案（警卷第9至13頁；偵卷
    第119至121頁；本院卷第416至420頁、第425至428頁），核
    與證人即告訴人黃一哲於警詢時證述之被害情節（警卷第15
    至18頁）大致相符，復據①證人即共同被告游子賢於警詢、
    偵訊時、羈押訊問程序、本院訊問程序、準備程序時供述案
    發經過綦詳及坦承與被告卓聖堯共同為本案犯行在案（警卷
    第3至7頁；偵卷第115至118頁；聲羈卷第39至46頁；本院卷
    第111至113頁、第165至169頁、第174至176頁、第180頁）
    ，②證人陳建志於警詢時證述與被告卓聖堯、共同被告游子
    賢往來情形（警卷第19至22頁），③證人即A車車主顏火城於
    偵訊時證述將A車借給張敬亭乙情（偵卷第143至144頁），④
    證人張敬亭於偵訊時證述駕駛A車搭載被告卓聖堯、共同被
    告游子賢南下至陳建志租屋處等情（偵卷第144至146頁）明
    確，且有雲林縣警察局西螺分局扣押筆錄暨扣押物品目錄表
    、扣押物品收據（警卷第23至31頁）、告訴人黃一哲出具之
    贓物認領保管單（警卷第33至34頁）、雲林縣崙背鄉舊庄「
    拱后宮」現場監視器畫面翻拍照片截圖、路口監視器畫面翻
    拍照片截圖、案發地點住宅內監視器畫面翻拍照片截圖、現
    場勘查照片（警卷第35至59頁；偵卷第211至219頁；本院卷
    第213至265頁）、雲林地檢署檢察官勘驗案發地點住宅內監
    視器畫面錄影檔之勘驗勘驗筆錄暨勘驗截圖、現場監視器光
    碟（偵卷第197至209頁，光碟置於偵卷末頁光碟存放袋內）
    、蒐證照片暨扣案物照片（警卷第61至69頁）、雲林縣警察
    局刑案現場勘查報告（偵卷第163至190頁）在卷可稽，足認
    被告卓聖堯之自白與事實相符，可以採信。本案事證明確，
    被告卓聖堯上開犯行已可認定，應依法論科。
三、論罪科刑：
  ㈠核被告卓聖堯所為，係犯刑法第321條第1項第1款、第2款踰
    越牆垣毀壞安全設備侵入住宅竊盜罪。起訴書雖漏載「踰越
    牆垣」部分，但已於犯罪事實欄記載共同被告游子賢之分工
    方式有翻越圍牆乙節，並於核犯欄載明刑法第321條第2款之
    條文，自應予補充；又起訴書記載「毀越門窗」部分，係於
    犯罪事實欄描述共同被告游子賢之分工方式有破壞3樓門窗
    後入內之情形，而依卷內現場勘查照片所示，係附於3樓玻
    璃窗窗鎖遭到破壞，自應予更正為「毀壞窗戶」，均附此敘
    明。
  ㈡被告卓聖堯係於密接之時間內，與共同被告游子賢至上開告
    訴人黃一哲住處內，先後竊得前揭所示物品，顯係基於同一
    竊盜之接續犯意所為，堪認各該行為之獨立性極為薄弱，依
    一般社會客觀觀念，難以強行分開，在法律上評價應為數個
    舉動之接續施行，應屬接續犯，僅論以一竊盜罪。
　㈢共同被告游子賢於本院準備程序時供稱：案發前一天我有告
    知卓聖堯要去偷東西之事，並請卓聖堯協助找人開車載我南
    下，案發時有將隔壁住處1樓大門打開，並請卓聖堯去裡面
    看看有沒有漏掉的東西，卓聖堯有說好等語（本院卷第174
    、至176頁），顯見被告卓聖堯與共同被告游子賢之間，就
    本案犯行有犯意之聯絡，行為之分擔，均為共同正犯。
　㈣被告卓聖堯前因①竊盜案件分別經判處有期徒刑2月15日、5月
    （共3罪）、8月確定；②違反毒品危害防制條例案件分別經
    判處有期徒刑1年、8月、4月、1年2月、10月確定；③偽造署
    押、行使偽造私文書、收受贓物、違反槍砲彈藥刀械管制條
    例等案件分別經判處有期徒刑4月、3月（共3罪）確定；④嗣
    上開各罪經臺灣新北地方法院以100年度聲字第4501號裁定
    應執行有期徒刑7年1月確定，於106年9月5日縮短刑期執行
    完畢（末係執行罰金易服勞役20日），此有臺灣高等法院被
    告前案紀錄表在卷可參，其於受有期徒刑之執行完畢後5年
    內故意再犯本案有期徒刑以上之罪，為累犯，應依刑法第47
    條第1項之規定加重最高本刑。至最低本刑部分，本院考量
    被告卓聖堯上開前案已有多次竊盜犯行，顯見其不知記取教
    訓，自制力及守法意識薄弱，是認本案之罪非應量處最低法
    定刑，而無大法官釋字第775號解釋所謂罪刑不相當之情形
    ，爰依刑法第47條第1項之規定，加重最低本刑。
　㈤按刑法第59條規定犯罪之情狀顯可憫恕者，得酌量減輕其刑
    ，其所謂「犯罪之情狀」，與同法第57條規定科刑時應審酌
    之一切情狀，並非有截然不同之領域，於裁判上酌減其刑時
    ，應就犯罪一切情狀（包括第57條所列舉之10款事項），予
    以全盤考量，審酌其犯罪有無顯可憫恕之事由（即有無特殊
    之原因與環境，在客觀上足以引起一般同情，以及宣告法定
    低度刑，是否猶嫌過重等），以為判斷（最高法院95年度台
    上字第6157號判決意旨參照）。被告卓聖堯雖主張：本案遭
    竊之物品全部是游子賢拿走的，我自己沒有獲得任何物品，
    我也誠心與告訴人黃一哲調解成立，目前因車禍受傷無法工
    作，靠補助金維生，請求依據第59條之規定減輕其刑等語，
    惟審酌被告卓聖堯所為，縱然並未分擔踰越牆垣、毀壞窗戶
    之行為，而係從大門入內，然其侵入告訴人黃一哲住宅竊盜
    ，不僅侵害他人財產權，更是危害居住安寧，情節較為嚴重
    ，且本次告訴人黃一哲遭竊之財物，價值約新台幣（下同）
    30至40萬元（警卷第17頁），價值非低，再考量被告卓聖堯
    先前有已有竊盜之前科紀錄，並經刑罰之執行，已如前述，
    仍再犯本案犯行，顯見其未能因此尊重他人財產法益，經斟
    酌上情，認為縱然被告卓聖堯身體及經濟狀況不佳，事後也
    與告訴人黃一哲調解成立，仍難認其犯罪時有何特殊之原因
    與環境等在客觀上足以引起一般同情等情，自無刑法第59條
    規定之適用，被告卓聖堯請求依據該規定主張酌減其刑，礙
    難採憑。
　㈥爰審酌被告卓聖堯除前揭構成累犯之前科外，前有竊盜、侵
    占、施用毒品等前科，有前揭被告前案紀錄表附卷可參，素
    行不佳，被告卓聖堯竟仍再度恣意以上開方法竊取他人財物
    ，顯無尊重他人財產權之觀念，所為亦危害社會治安甚鉅，
    實在不可取；另考量告訴人黃一哲已將上開遭竊之物品領回
    ，有前揭贓物認領保管單附卷可參，減少損失，並到場表示
    ：從監視器來看，被告拿了很多東西，其他還有很多東西沒
    有追回，這樣就不用繼續查緝了嗎？我希望被告可以賠償我
    受到的損失，對刑度沒有意見，如果有賠償我，同意從輕量
    刑等語（本院卷第133、417、426、427、437頁），酌以被
    告卓聖堯犯後終已坦承犯行之犯後態度，並與告訴人黃一哲
    以15萬元調解成立（參本院卷第523頁調解筆錄），且當場
    向告訴人黃一哲道歉（本院卷第418頁），尚具悔意，暨被
    告卓聖堯自陳入監前因車禍受傷，左手、左腳行動不便（偵
    卷第121頁；併參本院卷第411頁被告卓聖堯之第7類重度中
    華民國身心障礙證明），沒有工作，為低收入戶（參本院卷
    第151、405、407頁查詢資料），仰賴補助金維生之經濟狀
    況，為國中畢業之教育程度，未婚，無其他家人之家庭狀況
    （本院卷第436、437頁）及其犯罪之動機、目的、手段、在
    本案非扮演主要角色之地位，檢察官及被告卓聖堯對量刑之
    意見等一切情狀，量處如主文所示之刑。
四、沒收部分：
　　被告游子賢、卓聖堯本件犯罪所得為上開所竊得之物，且上
    開財物最終係由共同被告游子賢所支配，業經警方查獲共同
    被告游子賢時所扣得，並已發還給告訴人黃一哲情，有前揭
    雲林縣警察局西螺分局扣押筆錄暨扣押物品目錄表、扣押物
    品收據（警卷第23至31頁）、告訴人黃一哲出具之贓物認領
    保管單（警卷第33至34頁）附卷可參，依刑法第38條之1第5
    項規定，不予宣告沒收或追徵。
五、依刑事訴訟法第273條之1第1項、第299條第1項前段，刑法
    第321條第1項第1款、第2款、第28條、第47條第1項、第38
    條之1第5項，刑法施行法第1條之1第1項，判決如主文。
本案經檢察官朱啟仁提起公訴，檢察官蕭仕庸到庭執行職務。
中　　華　　民　　國　　 110 　年　　6 　　月　 9 　　日
                  刑事第六庭    法  官  陳雅琪 
以上正本證明與原本無異。　　　　　　　　　
如不服本判決應於收受判決後20日內向本院提出上訴書狀，並應
敘述具體理由；其未敘述上訴理由者，應於上訴期間屆滿後20日
內向本院補提理由書（均須按他造當事人之人數附繕本）。「切
勿逕送上級法院」。
                                書記官  林家莉
中　　華　　民　　國　　110 　年　　6 　　月　　9 　　日
附錄本案論罪科刑法條全文
中華民國刑法第321條
犯前條第1項、第2項之罪而有下列情形之一者，處6月以上5年以
下有期徒刑，得併科50萬元以下罰金：
一、侵入住宅或有人居住之建築物、船艦或隱匿其內而犯之。
二、毀越門窗、牆垣或其他安全設備而犯之。
三、攜帶兇器而犯之。
四、結夥三人以上而犯之。
五、乘火災、水災或其他災害之際而犯之。
六、在車站、港埠、航空站或其他供水、陸、空公眾運輸之舟、
    車、航空機內而犯之。
前項之未遂犯罰之。